# 请教如何初始长期股权投资的确认

提问人：zq19710724 时间：2013-01-17 16:40:08
情况介绍：我公司向同一控制下的子公司投入房产及土地，并取得了60%的股权，原值 1100 万元，评估值 1700 万元。 请教 1 、我公司如何进行帐务处理？

回答人：chenyiwei
这个问题讨论过多次。向已有的子公司以非货币性资产增资，或者以非货币性资产出资新设子公司，通常属于不具有商业实质的非货币性资产交换交易，按投出资产的原账面价值和相关税费之和作为长期股权投资的成本。你可以搜索一下本版面上之前的讨论。